Framkvæmdaráðsfundur 10. september 2015

== Dagskrá fundar ==
Drög að fundardrögum eru eftirfarandi (birt með fyrirvara um breytingar)
20:00: Fundur settur. Fundaritari og fundastjóri tilnefndir
20:05: Staðfesta ákvarðanir síðasta fundar
20:20: Skoða póstlistamál. Birgir og Björn leggja fram sínar tillögur og kosið verður um hvernig póstlistamálum verður háttað í framtíðinni
20:50: 10 mínútna pása
21:00: Hvernig á framkvæmdaráð að haga kosningu/vali í trúnaðarráð.
21:30: Önnur mál og brandarar (t.d. dósir)
22:00: Fundi slitið.

== Mættir ==
*Björn Þór Jóhannesson
*Erna Öldudóttir
*Sara Óskarsson
*Sigurður Erlendsson --> Áheyrandi
*Friðfinnur Finnbjörnsson
*Unnar Örn Ólafsson
*Olga Margrét Cilia
*Bergþór Heimir Þórðarson
*Arnaldur Sigurðsson
*Þórhildur Sunna Ævarsdóttir
*Sigmundur Þórir Jónsson (gegnum netið)
*Herbert Snorrason (tölva)
*Fundarritari: Olga Cilia
*Fundarstjóri: Þórhildur Sunna Ævarsdóttir
Fundur hefst 20:15

== Umræða um póstlista. ==
Spurning frá Birni: Pósthólf sem er bara user sem er loggað inn sem framkvæmdarráð og aðrir userar geta haft aðgang. Þar safnast upp.
Viljum við að það sé sant af framkvaemdarad@piratar.is á alla í framkvæmdarráði.
Tillaga að Birgir, Björn og Herbert leggja fram tillögu um hvernig eigi að fara að þessu.
Það er samþykkt af fundarmönnum. Verður lagt fyrir á næsta fundi.
Nauðsynlegt að framkvæmdaráðið hafi bara aðgang að þessum lista.

== Umræða um trúnarðarmann ==
Tillaga frá Olgu : Auglýsa eftir tilnefningum frá félagsmönnum
Björn: Eigum við að auglýsa eftir þessu og hvernig fer það fram?
Herbert: Framkvæmdaráð á að auglýsa eftir tilnefningum. Kemur ekkert fram í greininni hvernig eigi að auglýsa þetta, við ráðum því.
Þórhildur: Auglýsa vítt og breitt eftir fólki og í kjölfarið fá fólk í viðtöl og gera það sem fyrst
Bergþór: Varðandi umræður á aðalfundi varðandi gagnsæi og hagsmunatengsl framkvæmdaráðs.
Við auglýsum og það verður eins opið og við mögulega getum.
Mæli með að það komi ekki tilnefningar frá neinum í ráðinu.
Erna: Þurfi að birta hverjir eru tilnefndir og hvað þeir fengu margar tilnefningar svo það er ekki hægt að saka okkur um spillingu.
Ernu finnst þessi lög vera gölluð og setur framkvæmdaráð í bagalega stöðu, nema við séum með þetta algerlega opið eða við fáum ekki að tilnefna
Björn: Finnst vænt um rétt minn sem félagi. Allir birtir sem eru tilnefndir, og samtölu þeirra sem eru efstir.
Nóg að auglýsa á FB og póstlista, ekki setja í blöð eða neitt svoleiðis.
Erna: hvað með Pírata sem er ekki á netinu.
Þórhildur: piratar.is
Bergþór: hann er sammála með auglýsingar. Varðandi ummæli um að við eigum ekki að tilnefna,
ef það kemur tilnefning frá okkur þá látum við fylgja með að hún kemur frá okkur.
Sara: Hver er tímaramminn
Olga: tvíverknaður að við tilnefnum og ákveðum að fólk.
Erna: Erfitt að vinna út frá þessu lagaákvæði, þar sem það býður upp á spillingu.
Beiðni um að lagaákvæðið verði útskýrt nánar, hver er tilgangurinn með þessu?
Þórhildur: Má þetta ekki bara vera almenn kosning.
Almennar umræður um þetta ákvæði. Hvað viljum við gera.
Mál til kosningar: Tillaga að auglýsa eftir tilnefningum í trúnaðarráð, vinsa út 10
álitlegustu kandídatanna, gera það með því að fá ferilskrá og svo framvegis og
það yrði uppbygging í kosningakerfið og niðurstaða úr því myndi blíva. Myndum
þurfa að finna út úr þessu með félagafundinn.
Þessi tillaga er samþykkt.

== Staðfesta ákvarðanir síðustu fundar ==
Framkvæmdaráð skiptir með sér verkum:
Ritari: Olga Margrét Cilia
Gjaldkeri: Gunnar Ingiberg
Alþjóðafulltrúi: Þórhildur Sunna Ævarsdóttir
Samþykkir fundurinn þetta: Fundurinn samþykkir þetta

== Viljum við taka upp símsvörunarþjónustu ==
Björn Þór: Veltir upp hvað við fáum út úr þessu? Upplifun að fá sent áfram. Á
móti gæti þetta verið ópersónulegt. Þyrftum að skilgreina lista hvert hægt væri
að vísa símtölum. Ef þetta eru beisik upplýsingar er hægt að nýta þetta. Kannski
þess virði að prófa þetta. Getum við haft
Olga: Hver er þörfin fyrir þetta? Er hægt að áframsenda í síma.
Björn: Getum líka haft einhvern símsvara með helstu upplýsingum.
Þórhildur: Plúsinn við símsvörun er að þetta er á ákveðnum opnunartíma. Ef
verið að áframsenda gætum við fengið símtöl á hvaða tíma sem er.
Björn: Hægt að hafa tímainnprint á símanum.
Þórhildur: Opin fyrir að skipta með okkur verkum.
Bergþór: Velta fyrir sér hvort að símsvari gæti ekki sinnt þessari þjónustu að
einhverju leyti. Hvað er innifalið í 20.000 krónur á mánuði? Bráðnauðsynlegt að
hægt sé að hringja í okkur og ná sambandi.
Herbert: Leggur til að fresta þessari umræðu þar til Halldóra mætir á fund hún vinnur
Olga: Kannski mikilvægt í samhengi við prófkjör eftir áramót
Erna: Er opin fyrir þessu að prófa þetta.
Björn Þór: Tilbúin í þetta ef við þurfum ekki að binda þetta
Þórhildur: Ég get talað við Finn og fengið að vita hvað hann er að pæla með þessu
Niðurstaða: Þórhildur ætlar að kanna málið og koma með upplýsingar á næsta fund um þetta.
Arnaldur ætlar að aðstoða við þetta. Fundurinn samþykkir að við erum til í þetta ef hægt er að.

== Önnur mál: ==
Bergþór: Félagsfundur í New York? Afhverju er félagsfundur í New York.
Mörður boðaði fund úti til þess að leggja fram að 2 af þremur ályktum félagsfundar væru inn í kosningakerfið til þess að fullgilda ályktanir sem bornar voru þar upp.
Við samþykktum þessar ályktanir þar með því að þetta væri fyrir félagsfund. Liggur ekki á að koma þessu í réttan farveg, afhverju að bíða fram í lok árs?
Erna: Enginn annar búin að stinga upp á að halda félagsfund.
Björn Þór: Tilbúinn að tala við Mörð um þetta.
Umræða um hvort að þetta gangi upp.
Þórhildur: eigum við ekki að boða til félagafundar til að samþykkja þetta.
Erna: Slá saman í eitt þessu og trúnaðarráði á félagafund.
Stefnum á þennan félagafund eftir þrjár vikur.

Önnur mál
Dósamál

Tillaga Olgu: Framkvæmdaráð taki dósirnar þar sem framkvæmdaráð sér um að greiða kostnað allra aðildarfélaga
Fundurinn samþykkur því að framkvæmdaráð fái peninginn af dósunum.
Umræða um peningamál Pírata. Aðildarfélög geta fengið 100.000 krónur á mánuði. Það var gert til að leysa ákveðið vandamál við peningaúthlutun.
Þurfum kannski ekki að breyta þessu núna. Sett á dagskrá næsta fundar.

Lyklar framkvæmdaráðs
Almennar umræður um hvernig við viljum hafa þetta. Möguleiki að hafa key cóða að hurðinni og sleppa lyklum.
Tillaga að athuga kostnað með að hafa rafrænan kóða til þess að athuga. Björn Þór og Bergþór munu kanna þetta og skoða hvað þetta myndi kosta mikið.
Ný dagsetning á samráðsfund
Bergþór fer af fundi 21:43

Tillaga um að taka link inn á Swag store af heimasíðu Pírata. Samþykkt

Mál frá Þórhildi
Úrskurðarnefnd er með til meðferðar mál vegna slembivals á aðalmanni.
Kári var búinn að segja nei. En Frikki Gumm var þá valinn, en þá samþykkti Kári. Kári var
þá settur. Pæling frá Þórhildi að við samþykkjum að hvorugt af þessu er gilt og að nýr varamaður verði slembivalinn.
Umræða um hvernig eigi að standa að þessu.
Björn Þór: getum sett inn lagabreytingartillögu sem tekur á þessu máli.
Óljóst hvernig á að fara með þá sem eru ekki á aðalfundi. Þessir aðilar höfðu báðir yfirgefið staðinn. Þess vegna er þetta mál.
Tillaga: að bíða eftir niðurstöðu úrskurðarnefndar.

TO DO fyrir næsta fund:
Tillaga um póstlistamál, s.s. það sem sent er á framkvaemdarad@piratar.is.
Taka til á næsta lista.
Auglýsa eftir aðila í trúnaðarráð
Þórhildur ætlar að tala við Finn, og fá að vita hvernig þjónusta þetta er og koma með á næsta fund hvernig við viljum hafa þetta.
Aðgangsstýringar - Lyklar, Pírataspjallið og fleira.
Bergþór og Björn Þór ætla að skoða rafræna kóða málið. Kannski ekki á næsta fund
Erna reddar lykli fyrir Olgu
Siggi Bókari vill ræða fjármál við okkur. Verðum að ákveða hvenær við viljum fá hann á fund með okkur. Björn Þór ætlar að tala við hann.
Hvernig á að tryggja að fjárskuldbindingar Pírata séu á hreinu
Fá að vita hvernig Lógó-ið okkar virkar. Höfundaréttur og ef vörur eru seldar
o.s.frv. Hugmyndavinna um hvert official lógó á að vera

Fundi slitið 22:15
