Framkvæmdaráðsfundur 22. október 2015
Tortuga, Fiskislóð 31
Mættir:
Erna Ýr Öldudóttir
Þórhildur sunna Ævarsdóttir
Unnar Örn Ólafsson
Gunnar Ingiberg Guðmundsson
Svafar Helgason - gestur
Olga Margrét Cilia
Herbert Snorrason (í tölvu)
Halldóra Sigrún Ásgeirsdóttir (í tölvu)
Kári Gunnarsson
Friðfinnur Finnbjörnsson
Bergþór Heimir Þórðarson
Hafþór Sævarsson - gestur
Engin formleg dagskrá liggur fyrir
Þórhildur Sunnar kosin fundarstjóri án mótmæla
Olga kosin fundarstjóri án mótmæla.
==Logó Pírata==
Svafar Helgason mættur til að ræða það. Leggur til að logo-ið verður
skráð félagamerki í félagaskrá. Varðandi lög um félagsmerki er hægt
að lýsa fram hverjum sé heimilt að nota merkið og hvaða skilyrði eru
til staðar við notkun á því. Ástæðan fyrir því að gott er að vear
með félagsmerkið skrá, er að ef það er public domain getur hver sem
er farið að gefa út Pírata bæklinga og það gæti komið í bakið á
flokknum. Þegar sótt erum skráningu er hægt að koma með ákveðnar
heimildir. Svafar mælir t.d. með að skoða hvernig Mozilla hagar
vörumerki sínu og WikiMedia. Þeir eru með útlistaðan lista yfir hvað
má gera með merkið og undir hvaða kringumstæðum. Gefur flokknum og
framkvæmdaráði vald um það hvernig má fara með merkið sem vörumerki
og geta sett inn heimildir, stjórnað þeim og gert samninga út frá
því.
Svafar hannaði merkið á sínum tíma og eftir því sem ég best veit þá
er það tæknilega séð undir minni eigu, en ég myndi vilja koma því í
rit að það sé fært yfir á Pírata.
Íslenska merkið hannað út frá sænska merkinu.
Svafar getur sýnt vinnufile-ana.
Friðfinnur spyr hvort þetta falli undir Creative commons. Svafar
segir nei.
Herbert segir að það sem beisiklí gerðist var bara að merkið var
hannað og það var notað.
Niðurstaða: Svafar hannaði þetta merki og við höfum leyfi til að

skrá það sem félagamerki.
Olga tekur að sér finna út úr því hvernig á að skrá félagamerkið.
Fundurinn samþykkir þetta án mótmæla
==Tillaga==
Frá Bergþór: Stofna bókakaupasjóð.
Herbert: Ég er einmitt með tillögu um bókakaupasjóð
Bergþór: T.d. að kaupa Robert's Rule of Order, newly revised 11th
edition, Robert's Rule of Order in Brief og Fundarsköp eftir Junior
Chamber.
Gjaldkeri er að reyna að finna leiðir til þess að eyða ekki
peningum.
Hægt að nota þessi gögn til hliðsjónar ef upp koma vandamál og getum
notað það til að uppfæra gögn
Samþykkir framkvæmdaráð að kaupa þessar bækur:
Robert's Rule of Order Newly revised 11th edition
Robert's Rule of Order in Brief
Fundarsköp eftir Junior Chamber.
Fundurinn samþykkir þessa tillöguna. Friðfinnur situr hjá.
==Grasrótarfundur==
Eiga að vera fastir grasrótarfundir á þriðjudögum. Ekki endilega
föst dagskrá. Hægt að fresta ef það verður ekki.
Það eiga að vera grasrótarfundir á þriðjudögum. Bergþór ætlar að
vera ábyrgðarmaður fyrir grasrótar/nýliðafundum
==Framfarafundur==
Björn Leví var búinn að biðja um að setja tiltekna tillögu undir
önnur mál á Framfarafundi 21. október. Þegar kom til kastanna voru
einungis 10 mínútur eftir til að ræða önnur mál og helmingurinn af
fundargestum var farinn. Tillagan er mjög flókin og mjög mikilvæg.
Björn Leví komst ekki sjálfur á fundinn og var ekki búinn að
tilnefna flutningsmann, misskilningur um að fundarstjóri ætti að sjá
um að fara með tillöguna. Því ætlaði Erna formaður að heyra í honum
í fundarhlénu og spyrja hvað hann vildi gera, það er að segja,
tilnefna flutningsmann eða fá að flyjta tillöguna yfir á næsta
almenna félagafund. Það náðist hins vegar ekki í hann, hann svaraði
ekki í símann. Hann hringdi til baka þegar fundurinn var hafinn að
nýju en Erna heyrði ekki í símanum. Aðilar innan framkvæmdaráðs
ákváðu því að best væri að fresta því að taka tillöguna fyrir á
fundinum. Þetta var tilkynnt á fundinum. Vissulega voru það mistök
af okkar hálfu að gera þetta ekki eftir reglunum, það er að segja að

tilkynna þessa niðurstöðu með formlegri hætti.
Þessi mistök koma til vegna reynsluleysis, meðal annars var
fundarstjóri að taka að sér þetta starf í fyrsta skipti, gamla
framkvæmdaráðið hafði aldrei þurft að díla við þetta áður.
Erna heyrði svo í Björn Leví í dag og útskýrði þetta fyrir honum og
bauð honum að leggja tillöguna fyrir á næsta almenna félagsfundi.
Hún lagði til að hann myndi mæta sjálfur og útskýra tillöguna vel,
því hún er flókin. Ef hann kemst ekki yrði hann að tilnefna
flutningsmann með góðum fyrirvara og koma honum inn í málið.
==Myndband==
Unnar ætlar að búa til myndband með Gissuri um stefnumótunarferil
Pírata
==Fjáröflun==
Fá fyrirtæki til að styrkja okkur fram að áramótum
Gunni og Sunna eru að sjá um það
Styrktardinner
Herbert: Lögin snúa okkur ansi þröngan stakk. Algerlega fasta
400.000 króna hámark og það er allt sem kemur inn í það, afslættir
telja líka inn í hámarkið.
Erna ætlaði að hafa samband við Greiðslugátt til þess að fólk gæti
styrkt okkur með mánaðarlegum greiðslum.
Herbert: Vara sem er seld á yfirverð telst styrkur.
Hugmynd: hafa valkvæðan kaffisjóð á aðalfundi
Leyfa aðilum að styrkja tiltekna hluti. T.d. Pírötum vantar nýja
hluti, þú getur styrkt það sérstaklega.
==Fundi slitið==
21:35
Þetta var frekar óformlegur fundur.

