Fundur	  framkvæmdaráðs	  Pírata	  10.12.2015	  
Mættir	  eru:	  
Erna	  Ýr	  Öldudóttir,	  Bergþór	  Heimir	  Þórðarson,	  	  Gunnar	  Ingiberg	  Guðmundsson,	  Unnar	  Örn	  Ólafsson,	  
Þórhildur	  Sunna	  Ævarsdóttir	  og	  Hafþór	  Sævarsson	  (gestur)	  
Þórhildur	  Sunna	  er	  kjörin	  ritari	  og	  Unnar	  kjörinn	  fundarstjóri	  
Fundur	  settur	  kl.	  20.28	  	  
	  
Dagskrá	  fundar:	  
Formleg	  ákvörðun	  um	  að	  fresta	  framfarafundi	  
Vetrarsólstöðuhátið	  
Fjölmiðlafélagið	  
Formið	  á	  fundagerðinni.	  Ferlill	  til	  að	  allir	  séu	  sáttir	  (mögulega	  fresta	  fram	  til	  næsta	  fundar	  vegna	  
forfalla	  ritara)	  
Nýjárskveðja	  Pírata	  
Önnur	  mál:	  	  
Aðkoma	  framkvæmdaráðs	  að	  prófkjörum	  
Birting	  úrskurða	  úrskurðarnefndar	  
Fyrst	  á	  dagskrá:	  
Formleg	  ákvörðun	  um	  að	  fresta	  framfarafundi:	  
Tillaga	  borin	  fram:	  Samþykkir	  framkvæmdaráð	  að	  fresta	  framfarafundi	  til	  5.	  Janúar	  nætkomandi:	  
Samþykkt	  einhljóða.	  
Næst	  á	  dagskrá:	  
Vetrarsólstöðuhátíð:	  
Árlegt	  viðbjóð	  –	  vetrarsólstöðuhátið	  	  
Tillaga	  um	  að	  halda	  hátíðina	  í	  Tjarnarbíó	  frekar	  en	  í	  Tortuga.	  Leyfum	  okkur	  eina	  hátíð	  þar	  sem	  við	  
þurfum	  ekki	  að	  stússast	  í	  hátíðarhöldum,	  þrífa	  og	  vesenast	  í	  kringum	  viðburðinn.	  	  
Getum	  líka	  haldið	  hátíðina	  í	  Tortuga	  en	  það	  felur	  í	  sér	  að	  við	  þurfum	  að	  vera	  með	  fólk	  á	  vakt	  að	  sjá	  
um	  allt	  heila	  klabbið:	  Að	  kæla	  áfengið,	  bera	  það	  í	  fólk,	  taka	  til	  á	  meðan	  og	  eftir	  á	  osfvr.	  	  
Bergþór:	  Það	  má	  búast	  við	  því	  að	  þessi	  hátíð	  verði	  stærri	  en	  í	  fyrra	  vegna	  aukins	  fylgis	  Pírata.	  	  
Gunnar	  kemur	  með	  tillögu:	  Að	  fá	  ónefnda	  hljómsveit	  og	  eða/ónefndan	  leynigest	  til	  þess	  að	  troða	  upp	  
í	  Tortuga	  og	  vera	  með	  partýið	  hér.	  	  
Erna:	  Allt	  of	  stuttur	  fyrirvari	  til	  þess	  að	  skipuleggja	  tónleika,	  hafa	  atriði	  og	  díla	  við	  allt	  sem	  tengist	  
uppsetningu	  á	  svona	  viðburði.	  	  

Höfum	  ekki	  fengið	  endanlegt	  tilboð	  frá	  Tjarnarbíó	  né	  heldur	  endanlega	  tillögu	  frá	  Gunna	  þannig	  að	  
fundurinn	  kemur	  sér	  saman	  um	  að	  taka	  endanlega	  ákvörðun	  um	  nákvæma	  útfærslu	  á	  viðburðinum	  
fyrir	  klukkan	  fjögur	  á	  morgun.	  Fundurinn	  leggur	  því	  þrjár	  tillögur	  í	  kosningu:	  
Tillaga	  borin	  upp:	  
Fyrir	  vetrarsólstöðuhátíð	  2015	  skal	  vera:	  
200.000	  kr.	  max	  í	  budget	  
Dagsetningin	  19.	  Desember	  
Endanleg	  ákvörðun	  um	  staðsetningu	  og	  umgjörð	  verður	  tekin	  á	  Facebook	  fyrir	  kl.	  4	  á	  morgun	  
Þriðji	  dagskrárliður:	  
Fjölmiðlafélagið:	  
Lag	  fyrir	  framkvæmdaráð	  hugleiðing	  um	  hvort	  ráðið	  sæi	  sér	  fært	  að	  styrkja	  fjölmiðlafélagið	  til	  þess	  að	  
starfa	  í	  þágu	  Pírata.	  	  
Umræður	  hafa	  verið	  uppi	  um	  hvort	  fjölmiðlafélagið	  ætti	  að	  vera	  vinnuhópur	  eða	  aðildafélag:	  
Bergþór:	  Þetta	  gengur	  út	  á	  ábyrgð	  á	  störfum	  félagsins.	  Tillagan	  um	  að	  gera	  fjölmiðlafélagið	  að	  
vinnuhópi	  gengur	  út	  á	  að	  vinnuhópar	  þurfa	  að	  hafa	  ábyrgðamann	  og	  skila	  skýrslum	  til	  
framkvæmdaráðs.	  Þá	  sleppum	  við	  við	  formlegheitin	  sem	  fylgja	  stofnun	  aðildafélags.	  
Fjármál:	  PíR	  vill	  styrkja	  fjölmiðlafélagið	  um	  ákveðna	  upphæð	  og	  skora	  þar	  með	  á	  framkvæmdaráð	  að	  
tvöfalda	  þá	  upphæð.	  Slíkir	  fjármunir	  kæmu	  úr	  kosningasjóði	  félagsins.	  	  
Einhver	  hópur	  í	  LhÍ	  fékk	  það	  verkefni	  að	  re-­‐branda	  alla	  stjórnmálaflokka	  landsins	  –	  Gissur	  (úr	  
fjölmiðlafélaginu)	  sá	  verkefnið	  og	  var	  víst	  mjög	  ánægður	  með	  það	  starf.	  Um	  að	  gera	  að	  athuga	  hvort	  
við	  mættum	  nýta	  okkur	  þá	  vinnu.	  
Unnar:	  Pælingin	  með	  þessu	  er	  líka	  að	  styrkja	  tengslin	  milli	  fjölmiðlafélagsins	  og	  aðildafélaganna.	  Til	  
þess	  að	  koma	  skilaboðum	  aðildafélaganna	  betur	  á	  framfæri.	  Unnari	  finnst	  vanta	  markvissara	  starf	  hjá	  
sumum	  aðildafélögum,	  þau	  kannski	  náðu	  ekki	  inn	  manni	  og	  eru	  smá	  úr	  lúppunni.	  Unnar	  leggur	  til	  að	  
leggjast	  í	  starf	  með	  aðildafélögum,	  hvort	  sem	  það	  er	  námskeið,	  upplýsingabæklingur	  eða	  fundur	  um	  
verkferla	  og	  lög	  Pírata	  hvað	  varðar	  fjölmiðlastarf,	  greinaskrif	  og	  fleira.	  	  
Erna:	  Birting	  á	  úrskurðum	  úrskurðanefndar,	  lagabreytingar	  og	  fleira.	  Úrskurðir	  úrskurðanefndar	  geta	  
vart	  talist	  gildir	  fyrr	  en	  búið	  er	  að	  birta	  þá.	  	  
Hafþór	  (gestur):	  Úrskurðanefnd	  er	  að	  byggja	  á	  lögum	  félagsins,	  sjónarmiðin	  sem	  úrskurðanefndin	  
byggir	  á	  –	  giltu	  fyrir	  og	  eftir	  úrskurðinn.	  	  
Erna:	  Við	  þurfum	  samt	  að	  birta	  þennan	  úrskurð.	  	  
Unnar	  leggur	  til	  að	  við	  frestum	  frekari	  umræðum	  um	  birtingu	  úrskurða	  þar	  til	  við	  ræðum	  úrskurði	  
úrskurðarnefndar	  undir	  önnur	  mál	  og	  höldum	  okkur	  við	  umræður	  um	  fjölmiðlafélagið	  að	  sinni.	  
Fundurinn	  samþykkir	  það.	  
	  Sunna:	  Hverjir	  eru	  í	  fjölmiðlafélaginu?	  
Unnar	  og	  Bergþór:	  Snorri	  Kristjánsson,	  Gissur	  Gunnarsson,	  Hákon	  Helgi,	  Halla	  Kolbeinsdóttir	  –	  slatti	  af	  
fólki	  öðru	  sem	  er	  ekki	  jafn	  virkt.	  	  

Unnar:	  Nemendur	  LHÍ	  eru	  komnir	  inn	  í	  fjölmiðlafélagið	  á	  fb	  –	  þannig	  að	  hreyfing	  verður	  á	  þeim	  
málum.	  	  
Sunna:	  til	  þess	  að	  fjölmiðlafélagið	  fái	  fjármögnun	  frá	  okkur	  finnst	  mér	  að	  þau	  verði	  að	  koma	  sér	  upp	  
formlegum	  strúktúr	  með	  lýðræðislegu	  ferli.	  Að	  þau	  verði	  með	  t.d.	  þrjá	  ábyrgðarmenn,	  formann,	  
ritara	  og	  gjaldkera.	  Þá	  vil	  ég	  sjá	  lýðræðislega	  kosningu	  á	  ábyrðgarmönnum	  félagsins,	  hvort	  sem	  það	  
verður	  aðildafélag	  eða	  vinnuhópur.	  	  
Erna:	  Tekur	  dæmi	  um	  aðildafélögin	  og	  hvernig	  þeirra	  budget	  virkar.	  Þau	  senda	  beiðni	  á	  
framkvæmdaráð	  um	  að	  þau	  vilji	  gera	  x,	  hvort	  þau	  fái	  fjármagn	  til	  þess,	  það	  er	  síðan	  samþykkt	  eða	  
ekki.	  
Bergþór:	  Það	  eru	  ekki	  bara	  aðildafélög	  sem	  hafa	  fengið	  budget	  fyrir	  ákveðna	  hluti.	  Ein	  leið	  væri	  að	  
ákveða	  tölu	  sem	  færi	  á	  ársgrundvelli	  inn	  í	  fjárhagsáætlun	  Pírata,	  svo	  getur	  fjölmiðlafélagið	  með	  
áætlun,	  sótt	  um	  að	  fá	  úr	  þeim	  lið	  í	  fjárhagsáætluninni.	  	  
Til	  að	  gagnrýna	  hugmyndina	  hjá	  Sunnu:	  Þá	  ertu	  að	  stinga	  upp	  að	  ganga	  töluvert	  lengra	  en	  lögin	  gera	  
ráð	  fyrir.	  Lögin	  tala	  um	  tvo	  ábyrgðamenn:	  formaður	  og	  ritari.	  	  
Erna:	  það	  liggur	  fyrir	  að	  við	  þurfum	  að	  búa	  til	  fjárhagsáætlun	  fyrir	  næsta	  ár.	  Mér	  finnst	  sjálfsagt	  að	  
gera	  ráð	  fyrir	  fjölmiðlafélaginu	  í	  þeirri	  áætlun.	  
Sunna:	  Þurfa	  bara	  að	  koma	  sér	  upp	  formlegum	  vettvang,	  hvort	  sem	  það	  er	  aðildafélag	  eða	  
málefnahópur	  eða	  vinnuhópur.	  	  Með	  gagnsæjum	  ferlum.	  Þau	  þurfa	  alls	  ekki	  mín	  vegna	  að	  vera	  með	  
þrjá	  ábyrgðamenn	  en	  ég	  vil	  sjá	  formlega	  ábyrgðarmenn	  og	  ég	  vil	  sjá	  einhvers	  konar	  áætlun	  um	  hvað	  
þau	  ætla	  sér	  með	  þessa	  peninga	  og	  hvað	  þau	  þurfa	  mikið	  í	  hvaða	  verkefni	  fyrir	  sig.	  	  	  
Erna:	  var	  búin	  að	  ræða	  þetta	  aðeins	  við	  Ólaf	  Evert	  um	  að	  þau	  þyrftu	  að	  koma	  sér	  upp	  einhvers	  konar	  
verkferlum.	  Ég	  myndi	  vilja	  losna	  við	  að	  sjá	  um	  límmiða,	  kynningabæklinga,	  vefsíðuna	  og	  öll	  verkefni	  
sem	  koma	  að	  markaðssetningu	  flokksins.	  	  Ég	  er	  til	  í	  að	  setja	  fullt	  af	  peningum	  í	  fjölmiðlafélagið	  ef	  þeir	  
eru	  til	  í	  að	  taka	  þessi	  mikilvægu	  verkefni	  að	  sér.	  
Gunnar:	  Upphaflega	  voru	  	  Gissur	  og	  Hafþór	  Sævarsson	  sem	  tóku	  að	  sér	  að	  sinna	  þessu.	  Þetta	  var	  allt	  
mjög	  lauslega	  ályktað	  	  og	  skipulagt	  á	  sínum	  tíma	  og	  í	  raun	  lagðist	  félagið	  í	  dvala	  og	  lítið	  hefur	  gerst	  
síðan.	  
Bergþór:	  Leggur	  til	  að	  framkvæmdaráð	  álykti	  að	  framkvæmdaráð	  vilji	  setja	  fjármagn	  í	  starf	  
fjölmiðlafélagsins	  að	  ákveðnum	  skilyrðum	  uppfylltum.	  
Sunna:	  sem	  almennur	  félagsmaður	  vil	  ég	  hafa	  áhrif	  á	  hverjir	  eru	  í	  þessari	  nefnd	  og	  hafa	  yfirsýn	  yfir	  
hlutverkin	  sem	  hún	  mun	  gegna	  innan	  Pírata.	  
Stutt	  hlé	  er	  tekið	  á	  meðan	  ritari	  leggur	  drög	  að	  ályktun	  vegna	  fjölmiðlafélagsins.	  
Tillaga	  að	  ályktun	  framkvæmdaráðs:	  
Framkvæmdaráð	  lýsir	  yfir	  vilja	  til	  þess	  að	  styrkja	  fjölmiðlafélag	  Pírata	  með	  fjárútlátum	  til	  einstakra	  
verkefna	  með	  þeim	  fyrirvara	  að	  félagið	  sækist	  eftir	  formlegri	  stöðu	  innan	  Pírata.	  Með	  formlegri	  stöðu	  
er	  átt	  við	  að	  fjölmiðlafélagið	  gerist	  formlegur	  vinnuhópur	  eða	  aðildafélag	  samkvæmt	  lögum	  Pírata.	  
Einnig	  væri	  æskilegt	  að	  fjölmiðlafélagið	  myndi	  semja	  verkáætlun	  og	  fjárhagsáætlun	  til	  þess	  að	  
framkvæmdaráð	  geti	  betur	  áætlað	  kostnað	  í	  þennan	  málalið.	  Framkvæmdaráð	  óskar	  eftir	  fundi	  með	  
fjölmiðlafélaginu	  í	  kjölfar	  formlegrar	  stofnunar	  félagsins	  til	  þess	  að	  ræða	  um	  hlutverk	  og	  verkefni	  
félagsins.	  	  

Samþykkt	  einhljóða	  
	  
Fjórði	  dagskrárliður	  
Fundargerðir	  framkvæmdaráðs	  
Bergþór:	  Fundargerðir:	  Að	  ályktanir	  og	  jafnvel	  bókanir	  framkvæmdaráðsfunds	  verði	  lesnar	  upp	  að	  
fundi	  loknum	  og	  þær	  samþykktar,	  að	  fundargerðir	  verði	  síðan	  sendar	  til	  framkvæmdaráðs	  og	  þeir	  hafi	  
viku	  til	  þess	  að	  koma	  með	  athugasemdir.	  Fundargerðin	  verði	  þó	  birt	  fljótlega	  að	  fundi	  loknum	  með	  
fyrirvara	  um	  breytingar.	  Endanleg	  fundargerð	  verði	  síðan	  staðfest	  á	  næsta	  fundi	  framkvæmdaráðs.	  	  
Sunna:	  Finnst	  við	  ættum	  að	  ræða	  þetta	  fyrirkomulag	  þegar	  fleiri	  eru	  mættir	  og	  við	  höfum	  betri	  tíma	  
til	  þess	  að	  ræða	  þetta.	  
Bergþór:	  sammála,	  vildi	  bara	  koma	  þessu	  að.	  
Fimmti	  dagskrárliður:	  
Aðkoma	  framkvæmdaráðs	  að	  prófkjörum	  
Erna:	  Á	  nýliðnum	  fundi	  um	  prófkjörsmál	  kom	  fram	  gagnrýni	  á	  hendur	  framkvæmdaráðs	  fyrir	  að	  hafa	  
ekki	  skipulagt	  fundi	  og	  dagskrá	  vegna	  prófkjöra.	  Ég	  ályktaði	  sem	  svo	  fyrir	  hönd	  framkvæmdaráðs	  að	  
ráðið	  hafi	  ekki	  heimild	  í	  lögum	  til	  þess	  að	  taka	  fram	  fyrir	  hendurnar	  á	  aðildafélögunum	  hvað	  varðar	  
prófkjörin.	  Aðildafélögin	  ættu	  að	  vera	  að	  skipuleggja	  starf	  varðandi	  prófkjörin.	  Þau	  ættu	  að	  taka	  
ákvarðanir	  með	  eftirfarandi:	  
Ættu	  prófkjör	  að	  vera	  á	  sama	  tíma?	  
Geta	  píratar	  á	  öllu	  landinu	  boðið	  fram	  í	  öllum	  aðildafélögum?	  
Mega	  allir	  Píratar	  kjósa	  í	  öllum	  prófkjörum?	  
Niðurstaðan	  var	  sú	  að	  fyrrnefndur	  félagafundur	  skipaði	  vinnuhóp	  til	  þess	  að	  koma	  með	  tillögur	  um	  
hvernig	  þessum	  málum	  yrði	  háttað.	  
Ég	  kýs	  að	  túlka	  lög	  Pírata	  þannig	  að	  það	  sé	  ekki	  hlutverk	  framkvæmdaráðs	  að	  miðstýra	  þessu.	  	  
Bergþór:	  ályktunin	  sem	  Erna	  vísar	  í	  er	  ályktun	  sem	  var	  samþykkt	  á	  fyrsta	  fundi	  um	  þessi	  mál	  og	  
hljóðaði	  eitthvað	  á	  þá	  leið	  að	  framkvæmdaráð	  ætti	  að	  undirbúa	  einhvers	  konar	  verkáætlun	  eða	  
dagskrá	  fyrir	  prófkjörin	  fyrir	  allt	  landið.	  Sammála	  Ernu	  um	  að	  það	  er	  ekki	  verkahring	  framkvæmdaráðs	  
að	  skipuleggja	  prófkjör.	  Einnig	  sammála	  Ernu	  vegna	  þess	  að	  ég	  er	  ekki	  samþykkur	  því	  að	  félagafundur	  
geti	  endilega	  sett	  þetta	  verkefni	  í	  hendurnar	  á	  framkvæmdaráð.	  Prófkjör	  er	  ekki	  kosningabarátta.	  
Kosningabarátta	  er	  ekki	  að	  velja	  frambjóðendur,	  þó	  við	  eigum	  að	  samræma	  kosningabaráttuna	  á	  
landsvísu,	  kynna	  frambjóðendur	  og	  fleira.	  Til	  þess	  að	  við	  eigum	  að	  hafa	  puttana	  í	  prófkjörum	  þyrfti	  
lagabreytingar,	  sem	  ég	  set	  mig	  ekkert	  endilega	  á	  móti.	  Að	  skýra	  allavega	  okkar	  hlutverk	  gagnvart	  
prófkjörunum.	  	  
Annað	  tengt	  þessu:	  
Gunnar:	  Kjörnefnd:	  er	  óstarfhæf	  sem	  stendur.	  	  	  
Sunna	  tekur	  að	  sér	  að	  	  rannsaka	  úrræði	  með	  kjörnefnd	  og	  að	  koma	  með	  tillögu	  að	  úrlausn	  þessa	  máls	  
fyrir	  næsta	  framkvæmdaráðsfund.	  	  

Unnar:	  Framkvæmdaráð	  gæti	  komið	  með	  vinalega	  ábendingu	  til	  aðildafélaga	  um	  að	  setja	  sér	  einhvers	  
konar	  verkferla	  varðandi	  prófkjörin.	  	  
Erna:	  Fundurinn	  hans	  Björns	  Leví	  (um	  prófkjörsmálin)	  lagði	  til	  að	  framkvæmdaráð	  myndi	  leggja	  
spurningar	  til	  aðildafélaga.	  Einnig	  legg	  ég	  til	  að	  við	  getum	  sent	  vinalegar	  ábendingar	  til	  aðildafélagana	  
um	  ýmis	  atriði	  hvað	  varðar	  prófkjörin.	  
Gunni:	  Herbert	  og	  Helgi	  Hrafn	  hafa	  boðist	  til	  þess	  að	  koma	  á	  fund	  með	  okkur	  og	  útskýra	  fyrir	  okkur	  
aðkomu	  okkar	  að	  prófkjörum,	  hvað	  aðildafélögin	  eigi	  að	  gera	  osfrv.	  Þeir	  hafa	  reynslu	  og	  þekkingu	  í	  
þessum	  málum.	  	  
Sunna:	  Bjóðum	  aðildafélögunum	  með	  á	  þennan	  fund	  með	  HHG	  og	  Herbert.	  Tökum	  svo	  annan	  fund	  
með	  aðildafélögunum	  þar	  sem	  við	  ræðum	  málin,	  ræðum	  yfirvofandi	  prófkjör	  og	  hvernig	  aðildafélögin	  
vilji	  standa	  að	  þessu.	  
Erna:	  lýst	  vel	  á	  þessa	  hugmynd	  eða	  eitthvað	  í	  áttina	  að	  henni.	  Ræðum	  þetta	  betur	  í	  betra	  tómi.	  
Fundi	  slitið	  22.30	  
Fundargerð	  samþykkt	  af	  fundarmönnum	  
	  

