Fundur framkvæmdaráðs, 12. nóvember 2015, Tortuga, Fiskislóð 31,
Reykjavík
==Dagskrá fundar==
Fundarsköp
Fundir fyrir frambjóðendur?
Masið
Skilmálar fyrir félagamerki
Samþykki fyrir Pest
Önnur mál
*Búfé flokksins
*Plöstunarvél
*Nýr aðili í kjörnefnd
*Samráð Pírata
*Austurlands herferð
*[trúnaðarmál]
==Mættir eru:==
Unnar Örn Ólafsson
Erna Ýr Öldudóttir
Ólafur Evert (gestur)
Nate (Guest from Canada)
Friðfinnur Finnbjörnsson
Olga Margrét Cilia
Björn Þór
Gunnar Ingiberg
Herbert Snorrason
Halldóra Sigrún Ásgeirsdóttir
Ólafur ever víkur 20:30
Miguele(gestur) --> fór 20:40
Manfredi(gestur) --> fór 20:40
Kjartan Jónsson gestur, fór 21:30
==Fundur settur==
20:08
==Fundarsköp==
Ólafur Evert og Bergþór heimir búinn að gera fundarsköp fyrir
Pírata, Ólafur Evert mættur til þess að leggja þau fyrir
framkvæmdaráð.
https://www.facebook.com/download/1647341352190635/Dr%C3%B6g%20a
%C3%B0%20fundarsk%C3%B6pum%20fr%C3%A1%20Olafi%202.docx
Björn bendir á að hlutverk fundarstjóra mætti innifala að koma
fundarritun á svæði sem Píratar hafa skilgreint.

Ólafur Evert les fyrir okkur fundarsköpin sem hann og Bergþór hafa
unnið að.
Herbert kemur með komment
Flestir á fundinum jákvæðir í garð þessara fundarskapa.
Herbert segir að þetta sé almennt séð mjög góð úttekt á Robert's
Rule of Order
Tillaga:Að samþykkt verði að þessi fundarsköp verði lögð til frá
framkvæmdaráði til þess að félagar Pírata geti notað á fundum.
Þessi tillaga samþykkt án mótmæla
==Fundir fyrir frambjóðendur==
Framkvæmdaráð á ekki að sjá um þetta heldur aðildarfélögin.
Spurning um að taka fund með kjörstjórn og reyna að búa til how to
pakka.
Prófkjör eftir eitt ár og þá í höndum næsta framkvæmdaráðs.
Allt í lagi að við séum búin að vinna undirbúningsvinnuna og kominn
góður strúktur þegar þetta fer af stað
Engin formleg ákvörðun tekin af framkvæmdaráði varðandi þetta.
==Masið==
Masið (discourse) --> getur það verið lokaðar vettvangur fyrir
félagsmenn þar sem getur verið uppbyggileg málefnaumræða. þannig að
pæling að hafa það tengt við félagatalið. Einnig hvort hægt væri að
hafa hlutan opinn og hluta lokaðan.
Björn Þór: tæknilega séð er þetta gerlegt að því leyti að Discourse
býður upp á að skrifa viðbætur við það, forritarnir þurfa tíma til
að skrifa það, en það er alveg hægt.
Tillaga: stefnt að því að Masið verði lokað nema fyrir auðkennda
félaga. Björn Þór ætlar að taka þetta verkefni
Fundurinn samþykkir. Herbert á móti (vill að Masið sé tengt við
félagatalið en ekki lokað öðrum)
==Hlé==
21:07
==Fundur hefst að nýju==
21:20
==Skilmálar fyrir félagamerki==

http://pad.piratar.is/p/dr%C3%B6g_a%C3%B0_skilm%C3%A1lum_f
%C3%A9lagamerkis
Eru þessir skilmálar með félagamerki Pírata samþykkir
Samþykkt án mótmæla og Olga sér um að skrá þetta
==Samþykkja Pírata á Vestfjörðum==
Á eftir að fara yfir lögum.
Samþykkjum þetta næst þannig að þetta sé eftir forminu
Nema það liggi á að fá þetta samþykkt sem fyrst. Já, þarf til að
setja upplýsingar inn í kerfið
Tillaga: samþykkja með fyrirvara að Píratar á Vestfjörðum sé
samþykkt sem aðildarfélag og að það verði samþykkt aftur á næsta
fundi
fundurinn samþykkir án mótmæla
==Varðandi ferð til Austfjarða==
Spurning frá Kjartani Jónssyni
Hvort að við getum styrkt heilsíðu auglýsingu í blaði fyrir austan
sem kostar 47.000 krónur
En svo er spurning hver hámarkskostnaðurinn er
Þetta er ca. 150.000 krónur.
Tillaga: að Píratar á Austfjörðum fái 150.000 króna budget
Samþykkt án mótmæla
==önnur mál==
===Búfénað flokksins===
Öðru nafni fjármál flokksins
Gunnar er með þetta
Fór umræða í gang hvort við viljum taka við styrkjum frá fyrirtækjum
Niðurstaðan var að ef við viljum ekki taka styrki frá fyrirtækjum þá
þyrfti að breyta lögum Pírata. Einnig var það lagt fyrir á
stofnfundi Pírata (segir Herbert) að Píratar myndu ekki taka við
styrkjum frá fyrirtækjum, það var ekki fallist á það. Þannig að það
er alveg skýrt að það er ekkert í lögum og reglum Pírata sem mælir
gegn því að Píratar fái styrki frá Pírötum.

Tillaga: Að Gunnar geti farið í það að fá styrki frá fyrirtækjum.
Samþykkt án mótmæla
*Svo varðandi sparnað.
vísindaferðir.

Tillaga lögð fram um að hætta að halda

Björn Þór: finnst að það eigi að nota peninginn í alla
þjóðfélagshópa
Olga: Það fer gríðarlegur tími og peningur í þetta
varið í eitthvað annað

sem væri betur

Erna: ég er eiginlega orðin sammála þessu. Upp að því marki að það
sé prógram fyrir nýliða og annað fólk.
Samþykkt að hætta við vísindaferðir og nota tíma og pening í annað
*Tillaga: Píratar í Reykjavík sjái um veitingar í staðinn fyrir að
borga leigu.
Samþykkt án mótmæla
Svo stofnaði ég (Gunnar reikning) sem er með 3,5% ávöxtun í stað
fyrir 1% ávöxtun sem er núna. Eini gallinn er að við getum ekki
tekið peninga úr bankanum, en það er ólíklegt þar sem sparisjóðurinn
er á Ströndum
Samþykkt án mótmæla
Einnig samþykkt að hafa mat á grasrótarfundum sem fjáröflunarleið
===Plöstunarvél===
Samþykkt að kaupa plöstunarvél fyrir Pírata.
===Kjörnefnd===
Rósa hefur sagt sig úr kjörnefnd og það vantar því þriðja aðila í
kjörnefnd. Við vitum ekki alveg hvernig við eigum að snúa okkur í
því.
Samþykkt að leggja þetta mál til hliðar þar sem það er ekki
aðkallandi.
==Fundi slitið==
22:10

