Fundur framkvæmdaráðs í Tortuga
Þriðjudaginn 8.nóvember 2016, kl: 20:10
Dagskrá:
Setning fundarstjóra og ritara
Síðasta fundargerð
Dagskrárbreytingar
Fjarfundarbúnaður (Bergþór) - Frestað til næstu fundar
Fyrrv. kosningastjóri - Frestað til næsta fundar
Framkvæmdaráð (Elín)
Upplýsingaráð
Úrskurðarnefnd (Sunna Rós) - Frestað til næsta fundar
Endurskoðun á starfsmannamálum - Frestað til næsta fundar
Húsnæðismál
Vefverslun (Ríkisskattstjóri - Eysteinn og Sunna)
Verkefnaúthlutun til næstu fundar
Önnur mál
Staðan á Framtíðarfundinum 12. nóv?
Óháður fundarstjóri
Kosningakerfið x.piratar.is
Gestir til landsins (Kjartan Jónsson)
Fjármál
Trúnaðarmál
Mættir eru:
·

Aðalmenn:

1.

Elín Ýr Arnar Hafdísardóttir

2.

Rannveig Ernudóttir

4.

Jason Steinþórsson

5.

Eysteinn Jónsson

6.

Sunna Rós Víðisdóttir

7.

Jónas Ingólfur Lövdal (mætir 20:30)

8.

Þórlaug (mætir 20:38)

1

Varamenn:
1.

Eiríkur Rafn Rafnsson

4.

Guðmundur Hörður Guðmundsson

6.

Kári Valur Sigurðsson

·

Gestir:
- Ásmundur
- Mörður Ingólfsson (ur) - Yfirgefur fundinn 20.30
- Elsa Kristjánsdóttir (ur) - Yfirgefur fundinn 20.30
- Lárus Vilhjálmsson (ur) - Yfirgefur fundinn 20.30
- Hugi Ásgeirsson (ur)
- Oktavía Hrund
- Kjartan Jónsson (ur) - Yfirgefur fundinn 20.35
- Albert Svan (ur) - Yfirgefur fundinn 20.30
- Sigmundur Þórir
- Guðjón Sigurbjartsson (ur) - Yfirgefur fundinn 20.30

Fundarstjórn:
·

Fundarstjóri: Dóra Björt

·

Ritari: Elín Ýr

·

Fundur settur kl:20:10

6. Framkvæmdaráð
Höfum misst annan varamann úr ráðinu. Spurning hvort þurfi að boða til auka-aðalfundar
til að bæta inn nýjum varamönnum, jafnvel spurning hvort það sé sniðugt líka í ljósi þess
að Píratar þrefölduðu sig í kosningunum. Má deila einhverju inn til upplýsingaráðs? Taka
fyrir á vinnufundi.
7.Upplýsingaráð
Hefur ekki hafið störf ennþá en framundan er að funda og koma starfinu af stað.
Upplýsingaráð á eftir að byggja sig upp innan frá. Upplýsingaráð hefur samband við

2

framkvæmdarað þegar þau hafa fundað. Albert Svan tekur að sér að gera lista yfir aðila
upplýsingaráðs.
13 d.
Kjartan Jónsson segir frá hugmynd sinni um að fá inn aðila portugalskra Pírata um
portúgölsku leiðina. Falast eftir áhuga framkvæmdaraðs til þess að fá að skipuleggja
formlegan fund með honum eftir áramót. Spyr hvernig framkvæmdaráð og hvort getur
lagt fram fjármagn til þess að halda ráðstefnu/fund vegna þessa. Rætt um að fá fleiri
áhugasama aðila að borðinu.
10. Húsnæðismál
Búa til vinnuhóp sem fer í þarfagreiningu m.a. Hafa tímaramma á vinnuhópnum. 3-4
aðilar í hópnum, s.s. ekki of stóran hóp. Kaupa húsnæði kemur til greina. Passa sig að
hafa ferlið ekki of langt og frekar að koma þessu í verk! Sækja úr eldri fundargerðum
(haustið 2014 ca.) hvað hefur komið fram þar varðandi þarfir og húsnæði. Lagt er til að
allir brainstormi og komi með hugmyndir af aðilum sem væru tilvaldir í hópinn.
Tillaga fyrir fundinn:Þórlaug leggur fram tillögu : Aðili úr framkvæmdaráði fái það hlutverk
að leiða þá vinnu að finna nýtt húsnæði fyrir flokkinn.
Tillaga um að Eysteinn verði sá aðili sem taki að sér að leiða þá vinnu til að finna nýtt
húsnæði fyrir flokkinn.
Samþykkir 7
·

Sitja hjá

0

·

Á móti

0

·

Tillagan er samþykkt/felld: ef þaf nánara þá á hvaða grundvelli.

Fundarhlé kl.21:00-21:10
11. Vefverslun (RSK).
RSK vildi fá sent erindi og fékk það. Bíðum eftir svari frá RSK.

3

13. Önnur mál
13.A Staða á framtíðarfundinum 12. október. Oktavía kynnir fyrirkomulag, fundarform og
fundardagskrá.
Hvað lærðum við af kosningunum 2016? Hópavinna og niðurstöður í hádeginu. Hvert
fara Píratar næst?
Þátttaka um land allt og boðið upp á fjarfundarþátttöku. Svo verður boðið upp á
samskonar fundum út um land allt.
Tillaga: Halldór Arason leggur fram tillöguna um að Píratar greiði eldsneyti fyrir tvo bíla
úr NA, NV og Suðurkjördæmi á fundinn, bílstjóri framvísi kvittun með kennitölu.
Hámarksframlag er 2500 kr á farþega. Aldrei þó meira en kvittun sýnir.
Rætt að aðildarfelag á hverjum stað sjái um far frá þeim stað (þar sem eru tvö
aðidarfélög í kjördæmi er gert ráð fyrir einum bíl pr. aðildarfélag).
·

Samþykkir 6

·

Sitja hjá

1

·

Á móti

0

·

Tillagan er samþykkt

Enn verið að leita að húsnæði fyrir uppskeruhátíð. Skoða þarf fjárhagslega stöðu
varðandi það.
13. b Umræða um fundarstjóra - verður tekið á facebook
13. c Umræða um kosningakerfið
Stefnur sem er búið að nema úr gildi þarf að merkja með rauðum og segja að stefnunni
hafi verið breytt.
Elín verður í sambandi við Árna Steingrím.
13. e Fjármál flokksins
Umræða um lán frá Reykjavíkurfélaginu til móðurfélags. Eysteinn fylgir málinu eftir.

4

13. d Trúnaðarmál
12. Verkefnaúthlutun fyrir næsta fund
Þórlaug tekur saman þarfagreiningu úr eldri fundargerðum v. húsnæðis
Eysteinn sér um að setja saman vinnuhóp v. húsnæðis og að fylgja eftir svörum frá RSK
Rannveig sér um að setja í gang umræðu á facebook vegna óháðs fundarstjóra
Elín talar við Árna Steingrím varðandi x.piratar.is (Björn Leví er til aðstoðar ef þörf er á).
Fundi slitið 22:20

5

