Fundur framkvæmdaráðs í Tortuga
Þriðjudaginn 22 .nóvember 2016 kl: 20:00
Dagskrá:
1. Setning fundarstjóra og ritara
2. Samþykkt á seinustu fundargerð
3. Dagskrárbreytingar
4. Kosning/bókun v. skyndikosningar föstudaginn 25.nóvember 2016
5. Önnur mál
5.1.

Úrsagnir úr Pírötum - Pósthólf

5.2.

Fjölmiðlunarhópur

5.3.

Fjarfundarbúnaður

5.4.

Pirataspjallið

5.5.

Framfarafundur

6. Verkefnaúthlutun til næstu fundar
Mættir eru: Þórlaug, Gissur, Elín, Rannveig, Jason, Kristín Vala, Sunna
Varamenn: Sindri 20:46
Gestir: Kristin Vala, Gissur, Elsa, Bergþór
Fundur settur: 20:24
1. Setning fundarstjóra og ritara
Fundarstjóri: Elín Ýr
Ritari: Þórlaug/Rannveig
2. Fundargerð síðasta fundar
Samþykkt an athugasemda.

4. Umfjöllun um skyndikosningar
Kosning/bókun vegna skyndikosningar föstudaginn 25. nóvember 2016 skv.
gr. 6.9 i lögum Pírata um utanþingsráðherra.

1

Ef af verður af stjórnarsáttmála verður upplýsingaráð sett inn í málið og
biður þá um að stjórnarsáttmáli fari í neyðarkosningu.
Framkvæmdaráð þarf þá í framhaldinu að setja málið í sólarhringskosningu.
Skyndikosning fari af stað (Elín les tillögu, innsetn hér) um tillöguna. Ályktun
um að ráðherrar Pírata sitji ekki samtímis á þingi en gera ekki kröfu um það
hvernig aðrir flokkar velja ráðherra sína.
Tillaga borin fyrir fundinn um að leyfa skyndikosningu (sjá ofangreint).
·

Samþykkir 6, samþykkt einroma

·

Sitja hjá

0

·

Á móti

0

5. Önnur mál:
5-1. Úrsögn úr Pírötum - Pósthólf
Taka þarf á beiðnum vegna úrsagnar úr Pírötum sem ekki hefur verið sinnt.
Taka þarf upp kerfi þar sem hver og einn getur séð um sína skráningu sjálfur,
setja ábyrgðina á meðlimi.
5-2. Pósthólf Framkvæmdaráðs
Þörf er á ákveðnu verklagi varðandi það að vinna með pósta í pósthólfinu.
VIrkja þarf aftur verkferlahópinn. Setja inn á Innra starfið og heimasíðu
Pírata skjal þar sem upplýsingar eru varðandi það hverjir eru með hvaða
verkefni, við hvern á að hafa samband útfra málefnum. Hvaða form væri
hentugt? Þarfagreining. Uppfæra Hver er með hvað skjal? inni í
Framkvæmdaráðs fb hópnum.
Umræður um aðgengi og hvernig er hægt að ná í viðeigandi tengiliði innan
Pírata. Framkvæmdaráð vísar því verkefni til framkvæmdastjóra að taka
saman tengiliðaspjald sem hægt er að dreifa til stjórna aðildarfélaga,
kjörinna fulltrúa, símsvörunar og á vef til að einfalda fólki að finna viðeigandi
tengilið.

2

5-3. Fjölmiðlunarhópur
Staðan á fjölmiðlunarhóp. Elsa komin til baka eftir kosningar.
Brand guide sem ekki hefur verið fylgt. Mikið af vinnu sem nýttist ekki sem
þarf að læra af og nauðsynlegt að fylgja eftir að stöðlum Pírata. Strandhögg
þátturinn í biðstöðu og nauðsynlegt að tryggja að það sé nægt efni í þáttinn.
Nauðsynlegt að gera breytingar á formatti þáttarins. Fjölmiðlunarhópurinn er
líka að þróast og verið að taka saman hvaða verkefni verða unnin þar i
framhaldinu. Gissur tekur málið áfram og kemur með update til
framkvæmdaráðs síðar.

5-4. Fjarfundarbúnaður
Umræður um þarfagreininga á fjarfundarbúnaði vs. streymisbúnaði.
Tillaga lögð fyrir fundinn um að Bergþór vinni þarfagreiningu og komi á fund
til framkvæmdaráðs þann 13. des með tillögu að búnaði sem til þarf og
áætlun á kostnaði við uppsetningu og rekstur.
·

Samþykkir 6, samþykkt einroma

·

Sitja hjá

0

·

Á móti

0

Tillagan er samþykkt/felld: ef þarf nánar þá á hvaða grundvelli.
5-5. Pírataspjallið
Sindri fór úr úlpunni. Umræður um starfsreglur um umræður á Pírataspjallinu
og framkvæmd á reglum. Nauðsynlegt að uppfæra reglurnar og gæta þess að
reglurnar séu virtar.
Tillgaga fyrir fundinn: Gissur og Sindri leiði vinnuhóp sem endurskoðar reglur
Pírataspjallsins og komi til baka með tillögur 6. des.
·

Samþykkir 5

·

Sitja hjá

1

3

Tillagan er samþykkt/felld: ef þarf nánar þá á hvaða grundvelli.
5-6. Framfarafundur
Framfarafundur var fyrirhugaður nú eftir rúma viku en verið að finna
dagsetningu á framfarafund með þingflokki. Staðan tekin eftir viku.
Ályktun frá síðasta fundi frá Jasoni sem þarf að birta. Ritari tæklar.
6. Verkefnaúthlutun til næsta fundar:
Elín sér til þess að kosning fari í gang í kosningakerfinu
Gissur og Sindri koma til baka með tillögur v. Pírataspjallsins 6. des.
Bergþóri verði boðið á fund okkar 13. desember
Fundi slitið: 21:43
Tillaga: Hver er með tillöguna: Um hvað er tilllagan og hver eru áhrif hennar.
·

Samþykkir 0

·

Sitja hjá

0

·

Á móti

0

Tillagan er samþykkt/felld: ef þarf nánar þá á hvaða grundvelli.
Viðburður fundarins:
https://www.facebook.com/events/1172487739465612/
Pad fundarins: http://piratepad.be/p/frmkvr%C3%A1%C3%B0_22.11.16

4

