Fundur framkvæmdaráðs 7. janúar 2016, Tortuga, Fiskislóð 31.
=Mættir=
*Gunnar Ingiberg Guðmundsson
*Björn Þór Jóhannesson
*Helgi Hrafn Gunnarsson (gestur)
*Olga Margrét Cilia
*Erna Ýr Öldudóttir
*Þórhildur Sunna Ævarsdóttir
*Friðfinnur Friðbjörnsson
*Bergþór Heimir Þórðarson
*Herbert Snorrason
*Halldóra Sigrún Ásgeirsdóttir (í gegnum tölvu)
*Jónas Lövdal (gestur)
Fundarstjóri: Þórhildur Sunna Ævarsdóttir
Ritari: Olga Margrét Cilia
==Dagskrá fundar==
*Símsvörun
*Upplýsingar til kjörnefndar
*Umræða um piratar@piratar.is
*Uppýsingar um prófkjör
*Opt-Out
==Upplýsingar um prófkjör==
Helgi Hrafn mættur til að fræða okkur um það.
Seinast 2013 var Helgi Hrafn kosningastjóri. Var pínu kaos. Pössuðum
eftir að fara eftir lögum og að þetta virkaði.
Svo er, hvernig er staðið að prófkjöri og frambjóðendum.
Löglegt framboð: þarf að skila inn 126 manns. Listi í hverju
kjördæmi. Tvöfaldur kjördæmamanna listi.
Síðast vorum við ekki með nógu marga frambjóðendur og fylltum upp í
þetta. Kannski hægt að hafa kynjakvóta í uppfyllingarsætum?
Síðast gátu allir félagsmenn kosið inn í öll kjördæmi, settar voru
upp sex kosningar fyrir þetta. Voru keyrðar þrjár í einu í ca. 2
daga.
Atkvæðin voru tekin út ur kosningakerfinu ópersónugreinanleg og
talin samkvæmt IRV. Núna notum við Schulze og kerfið telur sjálft.
Núna getum við ekki haft það þannig að allir geta kosið í öllum
kjördæmum, því að það eru komin aðildarfélög í kjördæmum.
Verðum að bjóða fram í öllum kjördæmum, mikilvægt út af 5% reglunni.

Út af jöfnunarreglunni, hún kikkar ekki inn fyrr en í 5% gildir bara
fyrir framboð sem bjóða fram á öllu landinu.
Við höfum áhuga á að vita hvert hlutverk framkvæmdaráðs á að vera.
Það er að kortleggja hvar eru virk félög og ef það eru ekki virk
félög þá þarf að stofna þau. Þegar kemur að því að safna
undirskrifum þá þarf framkvæmdaráð að skipuleggja það. Svo þarf að
skila undirskriftum frambjóðenda sjálfra. Þarf að skila þessu í
ákveðnum glugga og það fer eftir kjördæmum hvernig það virkar en
timaglugginn er alltaf stuttur, kannski 2-3 klukkutimar.
Hugmyndir koma upp um að framkvæmdaráð sé með einhvern tékklista til
að sjá hver staðan er hjá aðildarfélögum og geta gripið inn í ef það
lítur út fyrir að það vanti aðstoð.
Það verður að vera umboðsmaður fyrir hvern framboðslista.
Kjördæmaráð ber ábyrgð á því að gera lista ef aðildarfélög gera það
ekki.
Verðum að ráða kosningastjóra
Þó að það sé í boði að safna rafrænum undirskriftum þá er líka hægt
að ganga á milli fólks og safna þannig
Framkvæmdaráð vill geta veitt upplýsingar og aðstoð til
aðildarfélaga án þess þó að verða miðstýringarvald.
Vangaveltur um lagabreytingar ef við viljum geta gripið inn í ef það
virðist stefna í óefni hjá aðildarfélögum.
Gunnar viðrar áhyggjur af litlum aðildarfélögum sem þurfa að sjá um
heilt prófkjör. Framkvæmdaráð getur vonandi aðstoðað við það
Framkvæmdaráð ákveður að leggjast í vinnu við að gera tjékkalista
fyrir aðildarfélög og bækling með helstu upplýsingum. Framkvæmdaráði
langar að mæla með því við aðildarfélög að þau séu búin að skila af
sér framboðslistum á ákveðnum tímapunkti. Það væri þægilegra fyrir
framkvæmdaráð að geta séð með fyrirvara ef ekki er að fara að takast
að mynda lista í tilteknu kjördæmi til þess að geta hoppað inn í.
Þau geta í rauninni skilað framboðsgögnum í allt að þremur vikum
fyrir kosningar.
Tillaga að boðaður verði vinnufundur hjá framkvæmdaráði og komum
saman leiðbeiningarlista og tímalínu og klára upplýsingavinnu.
Einnig kemur fram tillaga að við reynum að virkja landsbyggðina.
==piratar@piratar.is==
Bergþór: Eins og staðan er núna eru einhverjir x margir aðilar með
aðgang að því. Það er fullt af póstum að koma þangað inn því það er
"eðlilega" póstfangið að senda á. Unnar sagði að það væri skrítið að
vera að fá áframsendingar frá fyrrverandi formanni af

piratar@piratar.is. Væri eðlilegra að framkvæmdaráð væri með aðgang
að þessum póstum.
Björn Þór: Distribution listi sem Erna, Finnur og Helgi eru að fá.
piratar@piratar.is er ekki pósthólf heldur bara áskriftarlisti,
þannig að ef póstur fer þangað, þá fer sá póstur á tiltekin netföng.
Erna: Eigum við að hafa það bara fyrir framkvæmdaráð.
Herbert: einfaldast að hafa það bara forwardað á framkvæmdaráð.
Erna: ætla að óska eftir því að eingöngu fólk í ábyrgðarstöðum sé
með aðgang að pósthólfum. T.d. eiga úrskurðarnefnd og aðrar nefndir
bara að vera með aðgang að eigin pósthólfum.
Herbert: Einhverjir eru að fá póst sem á að berast á
reykjavik@piratar.is, hann á að vera lokaður núna.
Tillaga varðandi piratar@piratar.is:
Kjósum um hvort við viljum hafa þetta distribution lista eða
pósthólf?
Herbert: best að hafa þetta sem pósthólf
Björn Þór: Já, það væri ágæt lausn að breyta þessu í pósthólf.
Niðurstaða: fá forward úr piratar@piratar.is á
framkvæmdaráðslistann.
==Símsvörun==
Erna og Sunna taka að sér að útbúa þennan lista.
Ætla að skila af sér 14. janúar 2016
==Upplýsingar til kjörnefndar==
Sunna: HUgmynd að setja inn lagabreytingartillögu sem gerir
framkvæmdaráði kleift að kalla til kosninga í nefndir, þegar það
vantar fólk inn í nefndir. Lausnin var að ef það losnar úr einhverri
nefnd að það væri heimild til að geta fyllt upp í eftir ákveðnu
ferli.
Sunna ætlar að senda á kjörnefnd upplýsingar um þetta.
==Önnur mál==
Herbert og Unnar taka að sér að gera félagatal Pírata í samræmi við
persónuverndarlög.
Ætla að skila af sér 21. janúar 2016.
Ætla að koma með tillögur að úrbætum.
==Fundi slitið 22:15==
Fundargerð samþykkt án mótmæla.

